臺灣高等法院臺南分院刑事裁定
110年度聲字第395號
抗  告  人
即受刑人    陳彥達
上列抗告人因聲請定其應執行刑案件，不服本院中華民國110年4
月29日裁定，提起抗告，本院裁定如下：
    主  文
抗告駁回。
    理  由
一、本件抗告意旨略以：受刑人於民國110年4月6日入嘉義監獄
    執行，其曾經最高法院109年度台上字第1275號判處應執行
    有期徒刑5年確定，另經本院106年度上訴字第540號判應有
    期徒刑8月（4月、2月、2月）確定，其中有期徒刑8月部分
    可易科罰金尚未繳納（受刑人曾帶錢至嘉義地檢署第四科繳
    納，書記官說等全部判決後再一併繳納）。受刑人又於110
    年4月中在監所收到疑似合併書，但因受刑人對法律不了解
    ，而監所雜役也未告知說明，僅要本人捺印簽署，導致受刑
    人本人簽署同意，造成罰金部分與有期徒刑合併，無法繳納
    ，因此導致受刑人罰金部分受損，因而提出抗告，重新聲請
    繳納易科罰金之刑期，請求法院重新裁定有期徒刑與易科罰
    金部分分罰云云。
二、按「抗告期間，除有特別規定外，為5日，自送達裁定後起
    算。但裁定經宣示者，宣示後送達前之抗告，亦有效力。」
    、「原審法院認為抗告不合法律上之程式或法律上不應准許
    ，或其抗告權已經喪失者，應以裁定駁回之。但其不合法律
    上之程式可補正者，應定期間先命補正。」、「在監獄或看
    守所之被告，於上訴期間內向監所長官提出上訴書狀者，視
    為上訴期間內之上訴。」，刑事訴訟法第406條、408條第1
    項、第351條第1項分別定有明文。又按監所與法院間無在途
    期間可言，是上訴人或抗告人在監獄或看守所，如向該監所
    長官提出上訴或抗告書狀，因不生扣除在途期間之問題，故
    必在上訴或抗告期間內提出者，始可視為上訴或抗告期間內
    之上訴或抗告；如逾期始向該監所長官提出上訴或抗告書狀
    ，即不得視為上訴、抗告期間內之上訴、抗告，雖監所長官
    即日將上訴、抗告書狀轉送法院收文，因無扣除在途期間之
    可言，其上訴、抗告仍屬已經逾期。
三、經查：本院110年度聲字第395號定應執行刑之裁定正本已於
    110年5月7日送達至法務部○○○○○○○，由抗告人本人親自簽名
    按捺指印收受等情，有本院送達證書在卷可憑（見本院卷15
    1頁）。又抗告人於收受裁定時係於法務部○○○○○○○執行中，
    其不服前開裁定而向該監所長官提出抗告書狀，無庸加計在
    途期間，則其抗告期間，應自送達裁定之翌日即110年5月8
    日起起算5日，至110年5月12日即已屆滿（當日為星期三，
    非例假日）。詎抗告人遲至110年5月14日8時28分始向監所
    長官提出抗告書狀，有刑事抗告狀上之法務部○○○○○○○收受
    收容人訴狀章戳可稽，是其抗告已逾期，抗告人雖以前揭理
    由提起抗告，惟其抗告狀提出時既已逾期，其抗告仍屬不合
    法，其抗告應予駁回。
據上論結，應依刑事訴訟法第412 條，裁定如主文。
中　　華　　民　　國　　110 　年　　5 　　月　　20　　日
                  刑事第四庭    審判長法  官  郭玫利
                                      法  官  蔡廷宜
                                      法  官  曾子珍
以上正本證明與原本無異。
如不服本裁定，應於收受本裁定後五日內向本院提出抗告狀。
　　　　　　　　　　　　　　　　　　　書記官  李淑惠　　
中　　華　　民　　國　　110 　年　　5 　　月　　20　　日